【裁判字號】    97,抗,388
【裁判日期】    970829
【裁判案由】    確定訴訟費用額
【裁判全文】
臺灣高等法院臺中分院民事裁定  97年度抗字第388號
抗  告  人  甲○○
相  對  人  行政院農業委員會林務局東勢林區管理處
法定代理人  乙○○
上列當事人間聲請確定訴訟費用額事件，抗告人對於中華民國97
年7月17日臺灣臺中地方法院97年度聲字第1458號所為裁定提起
抗告，本院裁定如下：
    主  文
抗告駁回。
抗告訴訟費用由抗告人負擔。
    理  由
一、相對人於原法院聲請意旨略以：原法院96年度訴字第2018號
    相對人請求抗告人等拆屋還地等事件業經判決確定在案，爰
    依民事訴訟法第91條規定，請求裁定確定訴訟費用額等語。
    經原法院調卷審查後，以兩造間拆屋還地事件其訴訟費用應
    由抗告人負擔97％，第一審裁判費為新台幣（下同）15949
    元、第一審鑑定費為27240元，爰裁定抗告人應負擔之訴訟
    費用額確定為41,893元，及自該裁定送達抗告人之翌日起至
    清償日止，按年息百分之5計算之利息。
二、抗告意旨略以：(一)相對人於民國96年11月至12月之間，在立
    法院林春德立委公聽會當時副處長已允諾不執行。(二)坐落於
    台中縣八仙山事業區第126、127號林班地，以聲請山地增編
    保留地，案件於和平鄉公所、台中縣政府原住民委員會已在
    辦理中。(三)聲請人查無此地號，請求廢棄原裁定云云。
三、按法院未於訴訟費用之裁判確定其費用額者，第一審受訴法
    院於該裁判有執行力後，應依聲請以裁定確定之。而依上開
    規定確定之訴訟費用額，應於裁定送達之翌日起，加給按法
    定利率計算之利息。民事訴訟法第91條第1項、第3項分別定
    有明文。是確定訴訟費用額之裁定，僅依訴訟費用負擔之裁
    判確定其費用數額，並不及於其他，當事人僅得就各項費用
    是否為法律上之訴訟費用、及數額有無錯誤加以爭執；而法
    院依聲請裁定確定訴訟費用額，亦以此範圍為限。經查，本
    件兩造間請求拆屋還地事件，經原法院96年度訴字第2018號
    判決確定，其訴訟費用應由抗告人負擔百分之97，相對人向
    原法院聲請確定抗告人應負擔之第一審裁判費及地政規費（
    鑑定費），並提出上開判決裁判費、地政規費收據等正本為
    證，原法院依職權調取上開案卷審查後，計算出抗告人應負
    擔之訴訟費用金額確定為41,893元，於法核無不合。抗告意
    旨仍執前詞指摘原裁定不當，求予廢棄改判，自無理由，應
    予駁回。
四、據上論結，本件抗告為無理由，依民事訴訟法第495條之1第
    1項、第449條第1項、第95條、第78條，裁定如主文。
中    華    民    國    97    年    8     月    29    日
                  民事第五庭    審判長法  官  林陳松
                                      法  官  鄭金龍
                                      法  官  王重吉
以上正本係照原本作成。
不得再抗告。
                                      書記官  林玉惠
中    華    民    國    97    年    9     月    1     日
                                                      Ａ


司法院資訊處製作；財團法人民間司法改革基金會備份。
